【裁判字號】    99,審易,157
【裁判日期】    990409
【裁判案由】    違反毒品危害防制條例
【裁判全文】
臺灣新竹地方法院宣示判決筆錄        99年度審易字第157 號
公  訴  人  臺灣新竹地方法院檢察署檢察官
被      告  乙○○
指定辯護人  本院公設辯護人  甲○○
上列被告因違反毒品危害防制條例一案，經檢察官提起公訴（99
年度毒偵字第175 號）後，聲請本院改依協商程序而為判決，於
中華民國99年4 月9 日下午4 時在本院刑事第十一法庭宣示判決
，出席職員如下：
                                      審判長法官  馮俊郎
                                          書記官  蕭汝芳
                                          通  譯  楊德光
法官起立朗讀判決主文、犯罪事實要旨、處罰條文，及告以上訴
限制、期間並提出上訴狀之法院，且諭知記載其內容：
一、主  文：
    乙○○施用第二級毒品，累犯，處有期徒刑柒月。扣案之吸
    食器壹組，沒收之。
二、犯罪事實要旨：
（一）乙○○前曾於(1)民國96年3 月間，因違反著作權法案件，
      經本院於96年12月5 日，以96年度竹簡字第921 號判決，
      判處有期徒刑6 月，減為有期徒刑3 月，嗣於96年12月21
      日確定；(2)又於96年5 月間，因違反毒品危害防制條例案
      件，經本院於96年6 月29日，以96年度竹簡字第843 號判
      決，判處有期徒刑3 月，嗣於96年7 月31日確定；(3)又於
      97年3 月間，因違反毒品危害防制條例案件，經本院於97
      年5 月27日，以97年度竹簡字第583 號判決，判處有期徒
      刑4 月，嗣於97年6 月13日確定；(4)又於97年7 月間，因
      違反毒品危害防制條例案件，經本院於97年8 月15日，以
      97年度竹簡字第1036號判決，判處有期徒刑5 月，嗣於97
      年9 月5 日確定。上開(1)(2)案件，經本院於97年3 月26日
      ，以97年度聲字第288 號裁定，經定應執行刑為有期徒刑
      6 月確定後，再與(3)(4)案件接續執行，於97年6 月26日入
      監執行，並於98年4 月16日縮短刑期假釋付保護管束出監
      ，嗣於98年6 月7 日保護管束期滿假釋未經撤銷執行完畢
      。
（二）乙○○前於95年11月間，因施用毒品案件，經本院於95年
      11月2 日，以95年度毒聲字第382 號裁定送觀察、勒戒，
      於95年11月2 日入所執行觀察勒戒後，因認無繼續施用毒
      品傾向，於95年12月27日出所執行完畢，嗣經臺灣新竹地
      方法院檢察署檢察官於95年12月25日，以95年度毒偵緝字
      第123 號為不起訴處分確定。
（三）乙○○不知警惕，又於96年5 月間，因施用第二級毒品案
      件，經本院於96年6 月29日，以96年度竹簡字第843 號判
      決，判處有期徒刑3 月，嗣於96年7 月31日確定，其執行
      情形詳如前述（一）部分。
（四）乙○○竟不知警惕，又於97年3 月間，因施用第二級毒品
      案件，經本院於97年5 月27日，以97年度竹北簡字第583
      號判決，判處有期徒刑4 月，嗣於97年6 月13日確定，其
      執行情形詳如前述（一）部分。
（五）乙○○不知悔改，又於97年7 月間，因施用第二級毒品案
      件，經本院於97年8 月15日，以97年度竹北簡字第1036號
      判決，判處有期徒刑5 月，嗣於97年9 月5 日確定，其執
      行情形詳如上述（一）部分。
（六）乙○○竟不知悔改，又於98年9 月間，因施用第二級毒品
      案件，經本院於98年11月13日，以98年度竹北簡字第521
      號判決，判處有期徒刑6月，嗣於98年12月15日確定。
（七）乙○○仍不知悔改，於前開觀察勒戒處分執行完畢釋放後
      5 年內，復基於施用第二級毒品甲基安非他命的犯罪意思
      ，於99年1 月12日上午11時許，在新竹市○區○○路之普
      邑斯汽車旅館310 號房內，以將甲基安非他命置於玻璃球
      吸食器內，再以火燒烤，吸其煙霧之方式，施用第二級毒
      品甲基安非他命1 次。嗣於99年1 月12日下午4 時10分許
      ，在新竹市○○路241 號地下室之風城電子遊藝場內為警
      查獲，並於其所駕駛之車牌號碼0200-VY 號自用小客車上
      扣得第一級毒品海洛因1 包（毛重1.78公克）、第二級毒
      品安非他命6 包（合計毛重5.32公克）、甲基安非他命吸
      食器1 組、藥鏟2 支、大分裝袋158 個、小分裝袋260 個
      、行動電話SIM 卡1 張、帳冊1 本等物（除甲基安非他命
      吸食器1 組外，餘均為被告涉犯販賣毒品罪嫌之證據，故
      不另為沒收銷燬及沒收之宣告），復經警採集其尿液送驗
      ，結果呈安非他命、甲基安非他命陽性反應，始悉上情。
三、處罰條文：
    毒品危害防制條例第10條第2 項，刑法第11條前段、第47條
    第1 項、第38條第1 項第2 款。
四、協商判決除有刑事訴訟法第455 條之4 第1 項第1 款於本訊
    問程序終結前，被告撤銷協商合意或檢察官撤回協商聲請者
    ；第2 款被告協商之意思非出於自由意志者；第4 款被告所
    犯之罪非第455 條之2 第1 項所定得以協商判決者；第6 款
    被告有其他較重之裁判上一罪之犯罪事實者；第7 款法院認
    應諭知免刑或免訴、不受理者情形之一，及違反同條第2 項
    「法院應於協商合意範圍內為判決；法院為協商判決所科之
    刑，以宣告緩刑或2 年以下有期徒刑、拘役或罰金為限」之
    規定者外，檢察官與被告均不得上訴。
五、如有前項得上訴之情形，得自收受宣示判決筆錄送達之日起
    10日內，向本院提出上訴書狀，上訴於第二審法院。
中    華    民    國    99    年    4     月    9     日
                    刑事第九庭書  記  官      蕭汝芳
                              審判長法官      馮俊郎
以上筆錄正本係照原本作成。
中    華    民    國    99    年    4     月    9     日
                              書  記  官      王思穎
附錄本案處罰實體法條全文：
毒品危害防制條例第10條第2 項：
施用第二級毒品者，處3 年以下有期徒刑。

司法院資訊處製作；財團法人民間司法改革基金會備份。
